臺灣板橋地方法院刑事判決　　　　　　　 93年度訴字第900號
公　訴　人　臺灣板橋地方法院檢察署檢察官
被　　　告　甲○○
　　　　　　　　　　（現另案於臺灣臺北監獄執行）
選任辯護人　趙元昊律師
　　　　　　許瑞榮律師
上列被告因違反毒品危害防制條例案件，經檢察官提起公訴（92
年度偵字第20615 號），本院判決如下：
    主  文
甲○○販賣第二級毒品，處有期徒刑柒年陸月。扣案之毒品安非
他命鑑驗後淨重壹仟貳佰貳拾點公克沒收銷燬；磅秤貳支、
分裝袋壹大包均沒收。
    事  實
一、甲○○前曾分別於民國86年、88年間，先後為法務部調查局
    及警方查獲販賣毒品安非他命及轉讓毒品安非他命等案件（
    其後分別於93年4 月13日、90年9 月13日經臺灣高等法院、
    本院各判處有期徒刑五年四月、九月確定在案，於本件不構
    成累犯），詎其猶不知悔改，復基於意圖販賣毒品營利之犯
    意，於89年6 、7 月間，在臺中市○○路某處，向綽號「蔡
    董」（起訴書誤載為「小董」）真實姓名年籍不詳之成年男
    子，以較低金額之代價，共販入第二級毒品安非他命鑑驗後
    淨重1223.3公克（起訴書記載為「毛重1255.7公克」），欲
    再以磅秤、分裝袋分裝後，以每兩新臺幣（下同）18,000元
    至20,000元不等之價格，賣出予不特定人，賺取差價牟利。
    惟其販入後尚未賣出，即由法務調查局臺中市調查站據報及
    因有另案通緝在案，經檢察官指揮依法執行搜索後，於89年
    8 月5 日中午12時50分許，駕車行經臺中市○○路與青海路
    口時，當場為調查員攔獲逮捕，並帶同至其匿居之臺中市○
    ○路○ 段429 號6 樓之1 、臺中市○○路75巷26號653 室等
    克、磅秤2 支、分裝袋1 大包等物，因而查獲其上開販賣毒
    品之情。
二、案經法務部調查局臺中市調查站報請臺灣臺中地方法院檢察
    署檢察官呈請臺灣高等法院檢察署檢察長核轉臺灣板橋地方
    法院檢察署檢察官偵查起訴。
    理  由
一、訊據被告甲○○矢口否認有販賣第二級毒品安非他命之情，
    辯稱：查扣之毒品安非他命，係伊友人乙○○於89年7 月前
    ，欲赴大陸時，寄放在伊臺中市○○路住處，並非伊購入要
    販賣的，且寄放時均係密封包裝，伊並不知是毒品，至伊於
    調查局詢問、檢察官偵訊時，因伊當時有施用安非他命，神
    智不清，不知伊當時在說什麼云云；辯護人則為被告辯護稱
    ：被告於調查局詢問、檢察官偵訊之供述，依被告所述，係
    於其施用毒品神智不清下所為，顯非出於自由意思，應無證
    據能力，另卷內並無被告同意搜索之證明，顯見調查局對被
    告住處之搜索係違法搜索，又卷證資料並無被告販賣對象及
    其他販賣資料，不能證明之被告有販賣毒品之犯行，應諭知
    被告無罪云云。經查：
    (一)被告上開雖辯稱：伊於調查局詢問、檢察官偵訊時之供述
      ，係於施用毒品神智不清狀態下所為云云，惟經本院播放
      被告於調查局詢問製作筆錄時全程連續錄影之錄影帶，勘
      驗結果，被告應詢陳述神態、語調正常自然，並無異狀，
      且答詢內容均與筆錄所載相符，此有本院94年1 月10日勘
      驗筆錄在卷可稽，復觀諸被告於調查局詢問、檢察官偵訊
      等筆錄答詢內容具體詳細，顯非係於神智不情狀態下所答
      詢，核諸上述情狀，被告上開所辯顯非可採，是被告於調
      查局詢問、檢察官偵訊時之自白，堪認係出於其自由意思
      之供述，應有證據能力。次查，本件被告犯行之查獲及搜
      索，係法務部調查局臺中市調查站於接獲線報後，經由檢
      察官指揮依法執行搜索，此由該站解送人犯報告書上載有
      「本案係貴署寬股高檢察官指揮偵辦」，以及被告調詢筆
      錄上詢問人告知被告本件係「持臺中地方法院檢察署掣發
      之搜索票依法搜索」等語（見臺灣臺中地方法院檢察署89
      年度偵字第13332 號偵查卷5 頁、7 頁）可稽，亦堪認本
      件調查局人員之搜索係依法由檢察官簽發搜索票指揮執行
      ，並無違法搜索之情，是上開辯護人辯護意旨所指，顯有
      誤認。
    (二)再查，上揭被告意圖營利而販入第二級毒品安非他命，欲
      賣予不特定人牟利之情，業經被告於調查局詢問、檢察官
      偵訊時供述：查扣之毒品安非他命係「蔡董」自89年6 、
      7 月間，分3 次拿給伊，並未先收錢，等伊賣完再付錢，
      伊有時賣1 公斤安非他命價格是210,000 元，有時每兩18
      ,000 元 至20,000元不等，查扣分裝成1 兩裝之安非他命
      7 包，即為零賣之用，磅秤、分裝袋是作為分裝安非他命
      之用；別人要的用呼叫器與伊聯絡，再約地方交貨；查扣
      的東西都是伊的，毒品都是向「蔡董」買的，準備要賣的
      ，這次向「蔡董」買的還沒賣就被抓了等語甚明（見上開
      偵查卷7 頁反面、8 頁、22頁反面、95頁反面、96頁），
      並有第二級毒品安非他命鑑驗後淨重共計1223.3公克、磅
      秤2 支、分裝袋1 大包等物扣案、暨法務部調查局對於上
      開查獲毒品檢驗之檢驗通知書1 紙附卷可資佐證。
    (三)被告上開雖另辯稱：查扣之毒品安非他命，係伊友人乙○
      ○於89年7 月前，欲赴大陸時，寄放在伊臺中市○○路住
      處，並非伊購入要販賣的，且寄放時均係密封包裝，伊並
      不知是毒品云云。然查，被告上開辯詞，係遲至93年1 月
      16日檢察官偵訊時，始翻異前詞辯稱係乙○○所寄放云云
      （見臺灣板橋地方法院檢察署92年度偵字第20615 號偵查
      卷20頁反面），距其被查獲時已相隔3 年多之久，其後改
      辯之真實性，已堪質疑，況證人乙○○經本院提訊詰問作
      證，亦堅決否認本件查扣之毒品係其所有寄放被告，有本
      院93年12月1 日審判筆錄在卷可稽，且調查局人員查扣之
      毒品安非他命中，已有7 小包係經分裝，此亦有被告上開
      調查局詢問筆錄及扣押物目錄附卷可按，與被告所述情節
      亦不盡相符，是被告上開所辯，要係事後畏罪飾卸之詞，
      應不足採。
    綜上所述，參互印證，被告上開所辯，應係事後畏罪飾卸之
    詞，而辯護人辯護意旨，亦不足據以為被告有利之認定，均
    不足採。衡諸被告被查扣販入之毒品安非他命高達1223.3公
    克，數量甚鉅，顯非係供己施用，其係意圖營利販入待售之
    情甚明。是本件事證已臻明確，被告上揭犯行堪以認定，應
    予依法論科。
二、核本件被告甲○○上揭所為，係犯毒品危害防制條例第4條
    第2 項之販賣第二級毒品罪。公訴意旨雖認被告上開所為係
    犯同條例第5 條第2 項之意圖販賣而持有第二級毒品罪嫌云
    云，惟按販賣毒品行為，並不以販入之後復行賣出為要件，
    只要以營利為目的，將毒品販入或賣出，有一於此，其犯罪
    即為完成，僅於意圖營利而販入以外之其他原因而持有毒品
    後，另行起意販售，而尚未著手於販售之情形，始有意圖販
    賣而持有毒品罪之適用（參見最高法院90年台上字第7782號
    刑事判決意旨），本件被告販入之毒品安非他命數量甚鉅，
    足見其係以營利為目的而將毒品販入之意甚明，是依上開說
    明，核諸被告所為應已係犯販賣毒品罪，而非另行起意販售
    之意圖販賣而持有毒品之情，從而公訴意旨所認，容有未洽
    ，惟其起訴犯罪事實相同，爰逕予變更起訴法條論究。爰審
    酌被告素行、犯罪之動機、目的、手段、對社會所生危害、
    販賣毒品之情節及犯後之態度等一切情狀，量處如主文所示
    之刑。扣案之毒品安非他命鑑驗後淨重1223.3公克，係查獲
    之毒品，應依該條例第18條第1 項前段規定，予以沒收銷燬
    ；至扣案之磅秤2 支、分裝袋1 大包等物，均係被告販賣毒
    品所用之物，應依同條例第19條第1 項規定沒收之。
據上論斷，應依刑事訴訟法第299 條第1 項前段、第300 條，毒
品危害防制條例第4 條第2 項、第18條第1 項前段、第19條第1
項，判決如主文。
本案經檢察官李吉祥到庭執行職務
中　　華　　民　　國　　94　　年　　2 　　月　　18　　日
                刑事第十九庭  審判長法  官  彭  全  曄
                                    法　官  蕭  一  弘
                                    法　官  朱  嘉  川
以上正本證明與原本無異
如不服本判決，應於判決送達後10日內，向本院提出上訴狀
                                    書記官  梁  宜  庭
中　　華　　民　　國　　94　　年　　2 　　月　　18　　日
附錄本案論罪科刑法條全文：
毒品危害防制條例第4條
製造、運輸、販賣第一級毒品者，處死刑或無期徒刑；處無期徒
刑者，得併科新臺幣一千萬元以下罰金。
製造、運輸、販賣第二級毒品者，處無期徒刑或七年以上有期徒
刑，得併科新臺幣七百萬元以下罰金。
製造、運輸、販賣第三級毒品者，處五年以上有期徒刑，得併科
新臺幣五百萬元以下罰金。
製造、運輸、販賣第四級毒品者，處三年以上十年以下有期徒刑
，得併科新臺幣三百萬元以下罰金。
製造、運輸、販賣專供製造或施用毒品之器具者，處一年以上七
年以下有期徒刑，得併科新臺幣一百萬元以下罰金。
前五項之未遂犯罰之。
